最　高　行　政　法　院　裁　定　　　　　　　　　　九十三年度裁字第三三一號
　　抗　告　人　甲○○
右抗告人因與相對人新竹市稅捐稽徵處間地價稅事件，對於中華民國九十一年十二月
五日臺北高等行政法院九十一年度停再字第三號裁定提起抗告，本院裁定如左︰
　　主  文
抗告駁回。
抗告訴訟費用由抗告人負擔。
　　理  由
一、本件抗告人前以相對人新竹市稅捐稽徵處對於抗告人之被繼承人蘇木榮所遺坐落
    新竹市○○○段第五三三、五三七、五四一地號（重測後為風空段三一、三三、
    一一八地號）、福林段第一五二、一五五、一五五之二、一五五之三地號、東橋
    段第二四一、二四二地號之土地，核課八十九年度地價稅為新台幣三、一七○、
    二八一元之處分違法，經抗告人循序提起行政訴訟中，相對人猶將該課稅處分移
    送執行，對於抗告人將生難以回復之損害等等，向原法院聲請裁定停止該處分之
    執行。經原法院以九十年度停字第一○二號裁定，認為抗告人聲請停止執行之原
    處分係屬金錢之稅款債務，抗告人僅陳明無錢繳納，對於原處分苟予執行，會造
    成如何之難以回復之損害及有何急迫情形，均未能舉證證明；且原處分予以執行
    致抗告人所受之損害，依一般社會通念，並非不能以金錢補償之。是抗告人聲請
    停止執行，與聲請停止執行所據之行政訴訟法第一百十六條第二項前段規定之要
    件不符，乃駁回停止執行之聲請。抗告人提起抗告，經本院九十一年度裁字第四
    六九號裁定認為無理由駁回。抗告人以該二裁定有行政訴訟法第二百七十三條第
    十一、十三、十四款等再審事由，向原法院聲請再審，經原法院以九十一年度停
    再字第三號裁定（下稱原裁定）認為無抗告人所指之再審事由，駁回再審之聲請
    （另將抗告人依行政訴訟法第二百七十三條第一、二款聲請再審部分裁定移送本
    院管轄，不予贅述）。
二、抗告人對於原裁定提起抗告，其意旨略謂：相對人之繳款通知書不合公文程式條
    例規定之程式，未對稅捐稽徵法規定之納稅義務人發單送達，未依民事訴訟法規
    定之方式送達，為不合法，無執行名義，抗告人聲請停止執行，並無不合。且相
    關之他筆及本件部分土地之土地增值稅、地價稅之核課處分及退稅案，已經財政
    部再訴願決定撤銷訴願決定及原處分，本件原處分亦係依該案被撤銷之原處分為
    依據，是以本件原處分之執行於法不合等語。經核所述均屬聲請停止執行之原處
    分如何違法之情形，乃其不服原處分循序提起行政訴訟之本案訴訟所應審究者，
    非聲請停止執行案中所得論斷。且原裁定係以其該次再審之聲請無再審理由而諭
    知駁回，究竟原裁定認無再審理由，有何不合，抗告意旨並未指出，應認抗告為
    無理由而予以駁回。
三、依行政訴訟法第一百零四條、民事訴訟法第九十五條、第七十八條，裁定如主文
    。
中　　華　　民　　國　　九十三　　　年　　　三　　　　月　　　十八　　　日
                    最 高 行 政 法 院  第 一 庭
                                審 判 長 法  官　　　黃　綠　星
                                         法  官      劉  鑫  楨
                                         法  官　　　吳  明  鴻
                                         法  官　　　蔡　進　田
                                         法  官　　　廖　宏　明
右  正  本  證  明  與  原  本  無  異
　　　　　　　　　　　　　　　　　　　　 法院書記官　邱  彰  德
中　　華　　民　　國　　九十三　　　年　　　三　　　　月　　二十二　　　日
